臺灣板橋地方法院刑事判決
上訴人　臺灣板橋地方法院檢察署檢察官
被　告　甲○○
上列上訴人因違反毒品危害防制條例案件，不服本院93年度簡字
第1545號中華民國93年5 月31日所為第一審簡易判決（聲請簡易
判決處刑案號：93年度毒偵字第666 號），提起上訴暨移送併辦
（93年度毒偵字第1518號），本院管轄第二審之合議庭判決如下
：
    主  文
原判決撤銷。
甲○○連續施用第二級毒品，處有期徒刑伍月，如易科罰金，以
佰元折算壹日，扣案內含第二級毒品ＭＤＭＡ成分之藥丸拾顆
（驗餘淨重貳點肆肆公克）均沒收銷燬之及扣案盒子壹個沒收；
又持有第二級毒品，處有期徒刑月，如易科罰金，以佰元折
算壹日，扣案內含第二級毒品大麻成分之煙捲支（煙捲總重壹
點捌陸公克）均沒收銷燬；應執行有期徒刑陸月，如易科罰金，
以佰元折算壹日，扣案內含第二級毒品ＭＤＭＡ成分之藥丸拾
顆（驗餘淨重貳點肆肆公克）、內含第二級毒品大麻成分之煙捲
支（煙捲總重壹點捌陸公克）均沒收銷燬之及扣案盒子壹個沒
收。
    事  實
一、甲○○前因施用毒品案件，經觀察、勒戒後，認無繼續施用
    毒品之傾向，經臺灣臺北地方法院檢察署檢察官於民國92年
    8 月19日，以92年度毒偵字第864 號為不起訴處分確定。詎
    猶不知悔改，明知安非他命及ＭＤＭＡ（俗稱搖頭丸）皆為
    毒品危害防制條例第2 條第2 項第2 款所明定之第二級毒品
    ，不得持有及施用，竟基於施用第二級毒品之概括犯意，自
    93年1 月初某日起至同年3 月12日止，在臺北縣蘆洲市、三
    重市之友人住處及臺北縣三重市、桃園縣桃園市之舞廳、Ｋ
    ＴＶ等地，連續施用第二級毒品安非他命及ＭＤＭＡ多次；
    又明知大麻同為毒品危害防制條例第2 條第2 項第2 款所明
    定之第二級毒品，依法不得持有之，竟另基於持有第二級毒
    品之犯意，於93年1 月12日晚間某時許，在桃園縣桃園市某
    舞廳內，因收受他人所贈與內含第二級毒品大麻成分之煙捲
    3 支而非法持有之，嗣先後於93年1 月14日23時40分許、93
    年3 月12日17時許，分別在臺北縣三重市○○路○ 段78號6
    樓AV9 KTV 內、臺北縣三重市○○街149 巷11號前為警查獲
    ，並於93年1 月14日為警查獲時，當場扣得內含第二級毒品
    大麻成分之煙捲3 支（煙捲總重1.86公克，其中一支煙捲另
    含有第三級毒品愷他命成分）及與本案無涉之第四級管制藥
    品硝甲西泮（俗稱一粒眠）藥丸11.5顆，於93年3 月12日為
    警查獲時，當場扣得內含第二級毒品ＭＤＭＡ成分之藥丸10
    顆（驗餘淨重2.44公克）及盛放藥丸之盒子1 個，且經分別
    將先後2 次採集自甲○○之尿液及上開扣案物中之煙捲3 支
    他命類（甲基安非他命）、ＭＤＭＡ陽性反應，而扣案煙捲
    3 支（煙捲總重1.86公克，其中一支煙捲另含有第三級毒品
    愷他命成分）經檢出內含第二級毒品大麻成分，因悉上情。
二、案經臺北市憲兵隊移送臺灣板橋地方法院檢察署檢察官偵查
    後聲請簡易判決處刑，暨臺北縣政府警察局三重分局報請同
    署檢察官偵查後移送本院併案審理。
    理  由
一、上開事實，業據被告甲○○於本院審理時坦承不諱（見本院
    93年度簡上字第373 號卷第102 頁、第103 頁），而被告於
    93 年1月14日為臺北市憲兵隊查獲時所採集之尿液及93年3
    月12日為警查獲時所採集之尿液，經分別送交國防部憲兵司
    令部刑事鑑識中心，以酵素免疫分析法（EMIT）、液相萃取
    （溶劑萃取）前處理法、固相萃取前處理法及氣相層析質譜
    分析法（GC/MS）鑑 驗及臺灣檢驗科技股份有限公司以EIA
    酵素免疫分析法初步檢驗、氣相層析質譜儀法確認檢驗，其
    結果被告尿液中確有甲基安非他命成分及確呈安非他命類陽
    性反應乙節，亦分別有國防部憲兵司令部刑事鑑識中心93年
    1 月19日（93）憲明字第308 號鑑驗通知書1 紙及臺灣檢驗
    科技股份有限公司93年3 月24日濫用藥物尿液檢驗報告各1
    紙附卷可稽（見93年度毒偵字第666 號偵查卷第28頁、93年
    度毒偵字第1518號偵查卷第24頁），且被告於93年3 月12日
    為警查獲時所採集之尿液，嗣經再送交法務部調查局以螢光
    偏極免疫分析法篩驗併氣相層析質譜儀分析法確認複驗結果
    ，除呈甲基安非他命陽性反應外，亦呈ＭＤＭＡ陽性反應之
    事實，並有法務部調查局93年7 月12日調科壹字第09362414
    72號檢驗通知書1 紙附於93年度毒偵字第1518號偵查卷第29
    -1頁為憑。此外，被告所有分別為憲、警查獲之煙捲3 支、
    藥丸10顆，經先後送交法務部調查局檢驗結果，確分別含有
    第二級毒品大麻成分（煙捲總重1.86公克，其中1 支另含有
    第三級毒品愷他命成分）、第二級毒品ＭＤＭＡ成分（驗餘
    淨重2.44公克）等情，並有法務部調查局93年3 月17日調科
    壹字第09300108710 號、93年7 月13日調科壹字第09300273
    520 號檢驗通知書各1 紙分別附於93年度毒偵字第666 號偵
    查卷第35頁、本院卷第19頁可按，復有用以盛裝含第二級毒
    品ＭＤＭＡ成分藥丸之盒子1 個扣案足資佐證，是被告上開
    出於任意性之自白，經核均與事實相符，堪予採信。又被告
    前因施用毒品案件，經觀察、勒戒後，認無繼續施用毒品之
    傾向，經臺灣臺北地方法院檢察署檢察官於92年8 月19日，
    以92年度毒偵字第864 號為不起訴處分確定之情，亦有臺灣
    高等法院被告全國前案紀錄表、臺灣臺北地方法院檢察署檢
    察官92年度偵字第864 號不起訴處分書等資料附卷可考，被
    告於經觀察、勒戒執行完畢釋放後，5 年內再犯本件施用毒
    品犯行明確。綜上，被告連續施用第二級毒品安非他命、Ｍ
    ＤＭＡ之犯行及另持有第二級毒品大麻之犯行均堪以認定，
    皆應依法論科。
二、按安非他命、ＭＤＭＡ及大麻皆為毒品危害防制條例第2 條
    第2 項第2 款所明定之第二級毒品，依法均不得持有及施用
    。是被告施用第二級毒品安非他命、ＭＤＭＡ之行為，應係
    犯毒品危害防制條例第10條第2 項之施用第二級毒品罪；另
    被告因收受他人所贈內含第二級毒品大麻成分之煙捲3 支而
    非法持有，其所為則係另犯同條例第11條第2 項之持有第二
    級毒品罪。又聲請人聲請簡易處刑意旨雖僅敘及被告於93年
    1 月14日為警查獲後採尿回溯96小時內某時許之施用第二級
    毒品安非他命犯行部分，然上開事實欄所載被告其餘施用第
    二級毒品安非他命、ＭＤＭＡ犯行部分，既與本件聲請簡易
    處刑之犯罪事實有連續犯之裁判上一罪關係，且其中部分亦
    經臺灣板橋地方法院檢察署檢察官移送本院聲請併辦，基於
    審判不可分原則，本院自應一併予以審理。再被告施用第二
    級毒品安非他命、ＭＤＭＡ前、後，持有第二級毒品安非他
    命、ＭＤＭＡ之低度行為，皆應為其施用之高度行為所吸收
    而不另論罪。被告先後多次施用第二級毒品安非他命、ＭＤ
    ＭＡ之犯行，均時間緊接，觸犯構成要件相同之罪名，顯皆
    係基於概括犯意反覆為之，為連續犯，應依刑法第56條之規
    定論以一罪，並依法加重其刑。又被告所犯上開毒品危害防
    制條例第10條第2 項及同條例第11條第2 項二罪間，犯意各
    別，行為互殊，應予分論併罰。爰審酌被告持有內含第二級
    毒品大麻成分之煙捲數量（3 支），且曾因施用毒品而觸法
    ，經觀察、勒戒後獲不起訴處分寬典，本應知所惕勵，對於
    施用毒品之危害及其違法性，當更有明確而強烈之體認，惟
    仍因自制力薄弱，再犯本件施用毒品犯行，自應嚴予非難，
    兼衡被告所施用者乃係足以導致精神障礙、性格異常，甚至
    造成生命危險之毒品，非僅戕害一己之身心健康，並潛藏危
    害社會治安之可能，惟犯後已坦承犯行，態度尚稱良好，輔
    以其犯罪之動機、目的、手段、智識程度、生活狀況等一切
    情狀，分別就上開所犯施用毒品、持有毒品犯行，各量處如
    主文所示之刑及均諭知易科罰金之折算標準，並定其應執行
    之刑及諭知易科罰金之折算標準，以資懲儆。又被告於93年
    1 月14日為臺北市憲兵隊查獲時所扣得之煙捲3 支（煙捲總
    重1.86公克，其中1 支另含有第三級毒品愷他命成分）及於
    同年3 月12日為警查獲時所扣得之藥丸10顆（驗餘淨重2.44
    公克），經送驗結果，確分別含有第二級毒品大麻成分（其
    中一支煙捲另含有第三級毒品愷他命成分）、ＭＤＭＡ成分
    ，已如前述，並為被告供承在卷，均係查獲之第二級毒品，
    不問屬於被告與否，均依毒品危害防制條例第18條第1 項前
    段規定，諭知沒收銷燬。另被告於93年3 月12日為警查獲時
    所扣得之盒子1 個，因係供被告盛裝含第二級毒品ＭＤＭＡ
    成分之藥丸所用之物，且為被告所有，亦據被告供承在卷，
    應依刑法第38條第1 項第2 款規定宣告沒收。至被告於93年
    1 月14日為臺北市憲兵隊查獲時所扣得之藥丸11.5顆，經送
    交國防部憲兵司令部刑事鑑識中心鑑驗結果，雖含有第四級
    管制藥品硝甲西泮成分（Nimetazepam）， 有國防部憲兵司
    令部刑事鑑識中心93年1 月19日（93）憲明字第319 號鑑驗
    通知書在卷可參（見93年度毒偵字第666 號偵查卷第26頁）
    ，惟因與本案被告施用、持有第二級毒品之犯行均無涉，本
    院自無從併予宣告沒收，而應由檢察官另行依法處理，附此
    敘明。
三、原審以被告於93年1 月15日凌晨3 時59分許採尿（93年1 月
    14日23時40分許為警查獲）回溯前96小時內某時，在不詳處
    所，有施用第二級毒品安非他命1 次之犯行，事證明確，而
    予論罪科刑，固非無見，惟：(一)被告於93年1 月14日為臺北
    市憲兵隊當場一併查獲持有內含第二級毒品大麻成分之煙捲
    3 支之事實，業據聲請人於聲請簡易判決處刑書內敘及，並
    為處刑及沒收銷燬之請求；(二)被告自93年1 月初某日起，即
    基於概括犯意，連續施用第二級毒品安非他命、ＭＤＭＡ多
    次，迄至93年3 月12日為止，業經被告坦承不諱，前已敘及
    ，並有含第二級毒品ＭＤＭＡ成分之藥丸10顆（驗餘淨重
    2.44 公 克）扣案可資佐證，是被告上開連續施用第二級毒
    品犯行亦臻明確，乃原審未查，誤認聲請人就上開(一)之犯行
    部分未予一併聲請簡易處刑，以致未予審結，顯有疏漏，檢
    察官之上訴意旨執此指摘原判決有所不當，為有理由，另原
    審就上述(二)犯行部分，未及加以審酌，亦有未洽，上訴意旨
    就此有所指摘，亦屬有據，自應將原判決予以撤銷，由本院
    管轄之第二審合議庭另為適法之判決，爰就被告如事實欄所
    載之上開犯行分別諭知如主文第二項所示之刑及諭知易科罰
    金之折算標準，並定其應執行之刑及諭知易科罰金之折算標
    準；併對扣案內含第二級毒品大麻成分之煙捲3 支（煙捲總
    重1.86公克，其中1 支另含有第三級毒品愷他命成分）、內
    含第二級毒品ＭＤＭＡ成分之藥丸10顆（驗餘淨重2.44公克
    ）及盒子1 個，分別為沒收銷燬及沒收之諭知如主文第三項
    所示，以期適法。
據上論斷，應依刑事訴訟法第455 條之1 第1 項、第3 項、第36
9 條第1 項前段、第364 條、第299 條第1 項前段，毒品危害防
制條例第10條第2 項、第11條第2 項、第18條第1 項前段，刑法
第11條前段、第56條、第41條第1 項前段、第51條第5 款、第38
條第1 項第2 款，罰金罰鍰提高標準條例第2 條，判決如主文。
本案經檢察官程秀蘭到庭執行職務。
中　　華　　民　　國　　94　　年　　2 　　月　　17　　日
　                刑事第十庭　審判長法　官  高奕驤
                                    法  官  曾正耀
                                    法  官  黃若美
上列正本證明與原本無異。
不得上訴。
                                    書記官  曹秋冬
中　　華　　民　　國　　94　　年　　2 　　月　　18　　日
附錄本案論罪科刑法條全文：
毒品危害防制條例第10條
施用第 1 級毒品者，處六月以上五年以下有期徒刑。
施用第 2 級毒品者，處三年以下有期徒刑。
毒品危害防制條例第11條
持有第1 級毒品者，處三年以下有期徒刑、拘役或新臺幣五萬元
以下罰金。
持有第2 級毒品者，處二年以下有期徒刑、拘役或新臺幣三萬元
以下罰金。
持有專供製造或施用第1 、二級毒品之器具者，處一年以下有期
徒刑、拘役或新臺幣一萬元以下罰金。
持有毒品達一定數量者，加重其刑至二分之一，其標準由行政院
定之。
